# ARNAUD DÉCOLASSE

**DÉVELOPPEUR FULL-STACK** 

Diplômé d'un Master d'ingénierie en informatique en 2008, j'ai 15 ans d'expérience en développement logiciel dans différents domaines d'activités. J'ai surtout développé en Java sur la partie back-end, mais j'ai aussi des expériences sur la partie front-end avec les frameworks JS. En plus de ces compétences full-stack, j'ai utilisé de façon poussée les concepts Agile et DevOps au sein des mes différentes expériences. Plus récemment, j'ai occupé des rôles de Tech Lead et de Manager au sein d'équipes de développement, mettant en oeuvre les processus de travail et participant largement aux choix techniques et d'architecture.



### **ME CONTACTER**

#### **TÉLÉPHONE**

(+33) 06 98 75 59 91

#### **EMAIL**

arnaud.decolasse@gmail.com

#### SITE WEB

www.adecolasse.com

#### **ADRESSE**

Paris 14, France

# **COMPÉTENCES**

JAVA/KOTLIN

AGILE/DEVOPS

**API REST** 

BDD/SQL

REACT/NODE

**GRAPHQL** 

MANAGEMENT

**CLOUD AWS** 

**GESTION DE PROJET** 

PYTHON/SCRIPTING

# **EXPÉRIENCES**

Développeur Full-Stack

2023

TAAP, Expedia Group | Paris

Durant ma dernière année à Traveldoo, j'ai contribué à deux projets Expedia TAAP pour compenser la baisse d'activité. Je suis intervenu sur des API REST et GraphQL dans un environnement AWS, puis sur l'interface NodeJS/React des sites Expedia. J'ai travaillé en collaboration avec les équipes de développement d'Expedia, comme l'aurait fait un développeur indépendant, dans un contexte technique nouveau et complexe qu'il a fallu comprendre avant d'apporter des contributions techniques.

Senior Engineering Manager

2020 - 2023

Traveldoo, Expedia Group | Paris

Chef d'une équipe de développement de 5 à 10 personnes, développant les applications Note de Frais et Administration de Traveldoo. Au delà de mon rôle de manager, j'ai aussi largement contribué au développement et à l' évolution technique du projet, en particulier sur la partie micro-service en

**Développeur Full-Stack** 

2015 - 2020

Traveldoo, Expedia Group | Paris

Développeur full-stack au sein de l'équipe de développement de l'application Note de Frais de Traveldoo. J'ai contribué à toutes les couches de l'application : back-end, front-end, batch. J'ai progressivement évolué vers un rôle de leader technique contribuant particulièrement à la nouvelle architecture micro-service et à la migration vers des processus Ci/Cd.

Développeur Intégrateur

2013 - 2015

Sefas USA, Groupe Docapost | Boston

V.I.E. sur les technologies de l'ADF (Automated Document Factory). Adaptation des produits propriétaires de Sefas aux besoins client. Création de workflow de gestion des étapes de création, regroupement, traitement, impression et mise sous pli de documents. Technologies Python et Java.

Développeur Full-Stack

2011 - 2013

Bouygues Telecom | Paris

Développeur sur l'application middle-office (Gallium) de gestion des millions de clients et contrats mobiles Bouygues Telecom. Référent technique sur un lot de version, participation en tant qu'analyste aux tests d'assurance produit, participation à la maîtrise d'œuvre, support et correction d'anomalies sur version de production. Technologies Java et Flex.

## **FORMATION**

MASTER INGÉNIERIE INFORMATIQUE

2006 - 2008

Université Paris Cité (ex. Denis Diderot Paris VII)

Mention Bien, spécialisation Systèmes d'Information

LICENCE INFORMATIQUE

2005 - 2006

Université Paris Sorbonne (ex. Pierre et Marie Curie Paris VI)

DUT INFORMATIQUE

2003 - 2005

Université Paris Saclay (ex. Paris-Sud Paris XI)

IUT d'Orsay



